【裁判字號】    97,交聲,3309
【裁判日期】    971223
【裁判案由】    違反道路交通管理處罰條例聲明異議
【裁判全文】
臺灣臺北地方法院交通事件裁定        97年度交聲字第3309號
原處分機關  交通部公路總局臺北區監理所
異  議  人
即受處分人  甲○○
上列異議人因違反道路交通管理處罰條例案件，對於交通部公路
總局臺北區監理所民國97年12月8 日所為之裁決處分（原處分案
號：北監營裁字第裁40-AEX320726號）聲明異議，本院裁定如下
：
   主  文
異議駁回。
    理  由
一、原處分機關交通部公路總局臺北區監理所以異議人甲○○駕
    駛車號131-NT號營業小客車於民國97年10月2 日凌晨零時33
    分許，在臺北市○○區○○路22號前併排臨時停車，為臺北
    市政府警察局信義分局員警以異議人有違反道路交通管理處
    罰條例第55條第4 款規定之行為，予以掣單舉發。嗣異議人
    於舉發通知單上所載之應到案日期前（即97年10月17日前）
    向原處分機關提出申訴，經原處分機關認異議人之申訴為無
    理由，乃依道路交通管理處罰條例第55條第4 款及違反道路
    交通管理事件統一裁罰基準表規定，裁處新台幣（下同）
    600 元罰鍰。
二、聲明異議意旨略以：本人於97年10月2日駕駛車號131-NT號
    營業小客車，從木柵政治大學載客走信義快速道路，零時20
    分至松仁路90號，乘客下車臨停被警舉發。查異議人因此路
    段（松仁路與松壽路口）有影城與夜店，每到夜晚都有違規
    紅線停車，以及併排之營業小客車車隊排班，才造成異議人
    併排臨停，並無違規之犯意，且警方只舉發異議人，選擇性
    執法，為此請求撤銷原處分等語。
三、按汽車駕駛人，併排臨時停車，處新台幣300元以上600元以
    下罰鍰，道路交通管理處罰條例第55條第4 款定有明文。經
    查，異議人駕駛車號131-NT號營業小客車於97年10月2 日凌
    晨零時33分許，在臺北市○○區○○路22號前併排臨時停車
    ，為臺北市政府警察局信義分局員警以異議人有違反道路交
    通管理處罰條例第55條第4 款規定之行為，予以掣單舉發等
    情，為異議人所不爭執，並有舉發通知單在卷可考。異議人
    固以前開情詞為辯，惟併排停車不僅造成交通秩序之混亂，
    亦容易發生交通事故，因此交通法規乃明文予以禁止，並規
    定違反規定者之處罰，異議人為領有駕駛執照之合格駕駛人
    （此有證號查詢汽車駕駛人列印本在卷可參），對此自難諉
    為不知；且異議人違規當時，縱令尚有其他相同違規情事之
    駕駛人，亦與異議人本件違規無涉，異議人徒以此情尚難解
    免其上開違規責任，是其以上開情詞置辯，並不足採。從而
    ，原處分機關依道路交通管理處罰條例第55條第4 款及違反
    道路交通管理事件統一裁罰基準表規定，裁處異議人600 元
    罰鍰，於法並無不合，異議人之異議為無理由，應予駁回。
四、據上論斷，應依道路交通管理處罰條例第87條第2 項，道路
    交通案件處理辦法第19條，裁定如主文。
中    華    民    國    97    年    12    月    23    日
                  交通法庭      法  官  李明益
以上正本證明與原本無異。
如不服本裁定，應於裁定送達後5日內向本院提出抗告狀。
                                書記官  劉穗筠
中    華    民    國    97    年    12    月    23    日


司法院資訊處製作；財團法人民間司法改革基金會備份。
